【裁判字號】    99,易緝,46
【裁判日期】    990728
【裁判案由】    竊盜等
【裁判全文】
臺灣高雄地方法院刑事判決              99年度易緝字第46號
公  訴  人  臺灣高雄地方法院檢察署檢察官
被      告  乙○○
上列被告因竊盜等案件，經檢察官提起公訴（96年偵字29343 號
）後，被告於準備程序為有罪之陳述，經合議庭裁定由受命法官
依簡式審判程序獨任審理，並判決如下：
    主  文
乙○○攜帶兇器竊盜，未遂，處有期徒刑伍月，如易科罰金，以
新臺幣壹仟元折算壹日，扣案之螺絲起子、一字起子及手電筒各
壹支均沒收。
    事  實
一、乙○○意圖為自己不法之所有，基於加重竊盜與毀損之犯意
    ，於民國96年10月12日晚上7 時45分許，騎乘車號MBP-550
    號重型機車，並攜帶其所有，客觀上足以對人之生命、身體
    構成威脅，可供兇器使用之螺絲起子、一字起子各1 支，及
    其所有可供照明之手電筒1 支，前往高雄縣岡山鎮○○路47
    7 號「鍋爸火鍋店」之停車場，於進入停車場前，先將上開
    機車車牌拆下放置在機車座墊下置物箱內，避免遭監視錄影
    器拍攝車號，俟進入停車場後，再隨手拾起地上石頭丟擲砸
    破丙○○所有車號1166-UK 號自小客車之駕駛座車窗玻璃，
    欲以此方式竊取車內音響，惟尚未得手之際，即為路過之蔡
    立偉發現報警處理，為警扣得上開螺絲起子、一字起子、手
    電筒各1 支，始悉上情。
二、案經高雄縣政府警察局岡山分局報請臺灣高雄地方法院檢察
    署檢察官偵查起訴。
    理  由
一、本件被告乙○○所犯係死刑、無期徒刑、最輕本刑為3 年以
    上有期徒刑以外之罪，其於準備程序就上揭被訴事實為有罪
    之陳述，經本院告知簡式審判程序之旨，並聽取檢察官及被
    告意見後，認無不得或不宜改依簡式審判程序進行之處，爰
    依刑事訴訟法第273 條之1 第1 項及第284 條之1 規定，經
    合議庭裁定進行簡式審判程序。
二、上揭事實業據被告坦承不諱，核與證人即被害人丙○○、證
    人蔡立偉分別於警詢時之證述相符，復有高雄縣政府警察局
    岡山分局扣押筆錄、扣押物品目錄表、贓物認領保管單各1
    紙、車號1116-UK 號自小客車照片4 張、扣案物照片7 張在
    卷可憑（見警卷第20至22頁），並有扣案之上開螺絲起子、
    一字起子及手電筒各1 支可資佐證。足見被告任意性之自白
    均與事實相符，堪以採信。是本件事證明確，被告竊盜犯行
    堪以認定，應予依法論罪科刑。
三、按刑法第321 條第1 項第3 款之攜帶兇器竊盜罪，係以行為
    人攜帶兇器竊盜為其加重條件，此所謂兇器，其種類並無限
    制，凡客觀上足對人之生命、身體、安全構成威脅，具有危
    險性之兇器均屬之，包括扳手、鉗子、起子等物，且祇須行
    竊時攜帶此種具有危險性之兇器為已足，並不以攜帶之初有
    行兇之意圖為必要；又竊盜罪既遂與未遂之區別，應以所竊
    之物已否移入自己權力支配之下為標準，最高法院分別著有
    79年台上字第5253號、17年上字第509 號判例意旨可資參照
    。查本件被告如事實欄所示，行竊時攜帶之螺絲起子、一字
    起子均係市面上常見之金屬製品，有上開扣案物照片在卷可
    考（見警卷第21頁），可見客觀上足以對人之生命、身體安
    全構成威脅，應屬兇器無誤。是核被告所為，係犯刑法第32
    1 條第1 項第3 款、第2 項之攜帶兇器竊盜未遂罪及刑法第
    354 條之毀損罪。就竊盜犯行部分，已著手竊盜行為而不遂
    ，爰依刑法第25條第2 項之規定，減輕其刑。被告以一行為
    犯上開2 罪，屬想像競合犯，應從一重之攜帶兇器竊盜未遂
    罪處斷。爰審酌被告正值青年，不知以己力合法賺取財物，
    竟圖私慾而攜帶兇器竊盜未遂，並撿拾石頭丟擲砸破他人車
    窗，危害社會治安及他人財產法益非輕，且未與被害人和解
    ，實有不該，惟念其未實際取得財物，犯後終能坦承犯行，
    已有悔意，態度略可，及其犯罪之動機、方法、造成損害、
    教育程度為國中肄業、以修理機車維生（見本院99年度易緝
    字第46號卷第53頁）等一切情狀，量處如主文所示之刑，併
    諭知易科罰金之折算標準，以資懲儆。扣案之上開螺絲起子
    、一字起子、手電筒各1 支，均為被告所有供本件犯行所用
    之物，業據被告陳明在卷（見本院上開易緝字卷第43頁），
    應依刑法第38條第1 項第2 款之規定，併予宣告沒收。
據上論斷，應依刑事訴訟法第273 條之1 第1 項、第299 條第1
項前段，刑法第321 條第1 項第3 款、第354 條、第25條第2 項
、第55條、第41條第1 項前段、第38條第1 項第2 款、第2 項，
判決如主文。
本案經檢察官甲○○到庭執行職務。
中    華    民    國    99    年    7     月    28    日
                  刑事第十四庭   法  官   李俊霖
以上正本證明與原本無異。
如不服本判決應於收受送達後10日內向本院提出上訴書狀，並應
敘述具體理由；如未敘述上訴理由者，應於上訴期間屆滿後20日
內向本院補提理由書（均須按他造當事人之人數附繕本）「切勿
逕送上級法院」。
中    華    民    國    99    年    7     月    28    日
                                 書記官   武凱葳
附錄本件論罪科刑之法條：
中華民國刑法第321條
犯竊盜罪而有左列情形之一者，處6 月以上、5 年以下有期徒刑
：
一  於夜間侵入住宅或有人居住之建築物、船艦或隱匿其內而犯
    之者。
二  毀越門扇、牆垣或其他安全設備而犯之者。
三  攜帶兇器而犯之者。
四  結夥三人以上而犯之者。
五  乘火災、水災或其他災害之際而犯之者。
六  在車站或埠頭而犯之者。
前項之未遂犯罰之。
中華民國刑法第354條
   （毀損器物罪）
毀棄、損壞前二條以外之他人之物或致令不堪用，足以生損害於
公眾或他人者，處2 年以下有期徒刑、拘役或500 元以下罰金。

司法院資訊處製作；財團法人民間司法改革基金會備份。
